Inventaris van het archief van het Nederlandse Gezantschap, later de Ambassade in Afghanistan, 1955-1974
Nationaal Archief, Den Haag
Indien u zich bevindt in de studiezaal en een tafelnummer heeft ontvangen kunt u dit nummer vermelden. Als u geen tafelnummer heeft kunt u tafelnummer 777 laten staan
Vervolgens bevestigt u uw reservering door deze te versturen.
Verwant materiaal
Beschikbaarheid van kopieën
Inventarisnummers van dit archief zijn niet in kopievorm beschikbaar
Concordansen
Deze concordansen (omnummeringstabellen) verwijzen naar 2 dossierinventarissen voor het archief van het Nederlands Gezantschap, later de Ambassade in Afghanistan te Algiers, voorheen New Delhi die door het Ministerie van Buitenlandse Zaken waren samengesteld.
De eerste concordans verwijst naar de dossierinventaris van de Nederlandse Ambassade in Afghanistan te New Delhi over de periode 1955 - 1964.
De tweede concordans verwijst naar de dossierinventaris van de Nederlandse Ambassade in Afghanistan over de periode 1965 - 1974.
Bij de concordans is eerst het unieke kenmerk vermeld van een dossierinventaris. Dit unieke kenmerk wordt aangeduid met de term oude code. Het komt ook voor dat er verschillende soorten unieke kenmerken bij een dossierinventaris gehanteerd worden. Bijvoorbeeld doos- en omslagnummer en in de meeste gevallen de archiefcode. Als er in de dossierinventarissen geen uniek kenmerk aanwezig was is hiervoor een streepje (-) geplaatst bij de oude code.
Concordans van code dossierinventaris naar inventarisnummer: Nederlandse Ambassade in Afghanistan te New Delhi 1955 - 1964
- 1
- 2
- 3
- 4
- 5
- 6
- 84
031 112
102 7
111 8
24 17
24 18
24 19
24 20
24 22
261.0 21
313.13 26
421 28
552.0 42
554.0 41
554.1 32
554.1 33
554.1 34
554.1 35
554.1 36
554.1 37
554.1 38
554.1 39
554.1 40
554.60 31
554.636 130
600 82
601 79
610.12 58
610.20 76
610.3 59
610.3 62
610.3 63
610.3 64
610.3 65
610.3 66
610.3 67
610.3 68
610.3 69
611.50 83
611.7 61
612.2 78
613.210.12, 823.7 74
613.211.0 60
613.211.411 80
613.211.412 45
613.211.412 46
613.211.412 47
613.211.412 48
613.211.412 49
613.211.412 50
613.211.412 51
613.211.412 52
613.211.412 53
613.211.412 54
613.211.412 55
613.211.412 56
613.211.412 57
613.211.44 85
614.04 70
614.05 77
614.51 75
664, 664.31 81
8 93
8 94
813.4 92
911.0 111
911.1 103
911.21, 911.23 114
911.23 71
911.30 115
911.4 107
912.11 9
912.12 100
912.20 95
912.20 102
912.20 104
912.20 105
912.20 108
912.20 110
912.21 98
912.22 97
912.22 99
921.10, 921.20 113
993 122
994 121
999.220.1 120
999.3 123
Concordans van code dossierinventaris naar inventarisnummer: Nederlandse Ambassade in Afghanistan 1965 - 1974
10 16
10 116
101 15
130 11
130 12
133 13
151 10
211 25
262 24
280 23
333.25 14
336 27
413.112 29
421 30
550.7 43
562.2 44
600 73
600 88
610.12 86
610.32 72
610.32 87
610.33 90
610.352 89
725.1 91
911.30 117
911.30 119
912.1 131
912.2 96
912.2 101
912.2 109
912.2 118
993 125
994 128
995 129
996 124
996 127
996 132
999 126
Beschrijving van de series en archiefbestanddelen
- Algemeen
  - Dossierinventarissen van het archief van het Nederlands Gezantschap, later de Ambassade in Afghanistan., [1955 - 1974]; 1-2; 1 kaartsysteem en 1 omslag
    - Dossierinventaris over de periode 1955 - 1974, [1955 - 1974], 1
    - Dossierinventaris code 0 - 999, 1965 - 1974, 2; kaartsysteem
  - Agenda's van ingekomen en uitgegane stukken., 1956-1971; 3-5; 3 delen
    - 1956-1964, 3
    - 1965-1966, 4
    - 1969-1971, 5
  - Index op ingekomen en uitgegane open-, code- en telexberichten en brieven van het Nederlands Consulaat in Afghanistan te Kabul aan de Nederlandse Ambassade in Afghanistan en vice versa., 1965-1974; 6; 1 omslag
- Organisatie, 1
  - Stukken betreffende het oprichten van het Nederlands Consulaat in Afghanistan te Kabul, het opheffen van de consulaire vertegenwoordiging te Karachi op 25 oktober 1956 en het eventueel vestigen van een honorair consulaat voor België te Kabul., 1951-1964; 7; 1 omslag
  - Stukken betreffende de huisvesting van het Nederlands Consulaat in Afghanistan te Kabul., 1955-1964; 8; 1 omslag
  - Stukken betreffende het verheffen van de diplomatieke vertegenwoordiging voor Afghanistan tot ambassade, met als gevolmachtigd ambassadeur jhr. mr. G. Beelaerts van Blokland., 1957-1960; 9; 1 omslag
  - Stukken betreffende het overbrengen van de archieven van de Nederlandse Ambassade in Afghanistan van New Delhi naar Teheran., 1966-1968; 10; 1 omslag
  - Stukken betreffende het informeren van de Nederlandse minister van Buitenlandse Zaken over de inleiding van leden van de ambassade in landen waar de ambassadeur mede geaccrediteerd is., 1966-1970; 11; 1 omslag
  - Stukken betreffende personeelsproblemen bij het Nederlands Consulaat in Afghanistan te Kabul., 1966-1972; 12; 1 omslag
    Openbaarheid beperkt tot 01-01-2048
  - Stukken betreffende het vaststellen van de tekeningsbevoegdheid van het personeel van het Nederlands Consulaat in Afghanistan te Kabul., 1966-1974; 13; 1 omslag
  - Stukken betreffende het verlenen van bijstand aan J.F. Boers, handelaar en honorair consul te Kabul, in een rechtszaak over een betalingsgeschil met Midwestkleding NV te Amsterdam en de gevolgen hiervan voor het consulaat., 1969-1973; 14; 1 pak
    Openbaarheid beperkt tot 01-01-2049
  - Stukken betreffende de geschiedenis en de organisatie van het Nederlands Consulaat in Afghanistan te Kabul en plannen voor het vestigen van een beroepspost., 1969-1974; 15; 1 omslag
  - Stukken betreffende het informeren van de minister van Buitenlandse Zaken over consulaire bijeenkomsten te Kabul., 1970-1973; 16; 1 omslag
- Protocol, 2
  - Stukken betreffende het aanbieden van geloofsbrieven aan de minister van Buitenlandse Zaken van Afghanistan., 1950-1963; 17-20; 4 omslagen
    - O.H. Richter, consul, 1950 - 1951, 17
    - H.A. Helb, gezant, 1956, 18
    - Mr. G. Beelaerts van Blokland, ambassadeur, 1960 - 1963, 19
    - J.J.G. Menges, consul, 1961 - 1962, 20
  - Stukken betreffende het verlenen van medewerking aan het uitreiken van Nederlandse koninklijke onderscheidingen., 1956-1964; 21; 1 omslag
  - Stukken betreffende het aanbieden van geloofsbrieven door diverse landen aan Afghanistan., 1964; 22; 1 omslag
  - Brief aan de Nederlandse minister van Buitenlandse Zaken over de positie van diplomaten uit Indonesië in Nepal, Afghanistan en India., 1965; 23; 1 stuk
  - Stukken betreffende het verkrijgen van informatie over onderscheidingen in Afghanistan., 1965-1967; 24; 1 omslag
  - Stukken betreffende het informeren van de Nederlandse minister van Buitenlandse Zaken over deelname aan tijdens feestdagen gehouden bijeenkomsten., 1968-1974; 25; 1 omslag
- Juridische aangelegenheden, 3
  - Stukken betreffende het rapporteren aan de Nederlandse minister van Buitenlandse Zaken over de aanwezigheid van onderdanen uit Luxemburg in Afghanistan in verband met een eventuele evacuatie van Benelux-onderdanen., 1961; 26; 1 omslag
  - Nota's van J.F. Boers, consul te Kabul, aan de Nederlandse Ambassade in Afghanistan te Teheran inzake rechtsprocedures in Afghanistan., 1970-1971; 27; 1 omslag
- Aangelegenheden van openbare orde, openbare zedelijkheid, 4
  - Stukken betreffende het voeren van overleg met de Nederlandse minister van Buitenlandse Zaken inzake het verlenen van steun aan een verzoek van Afghanistan aan de Verenigde Naties om technische hulp bij het verschaffen van werkgelegenheid voor de bevolking van Badakhshan in verband met het verbod op de verbouw van opium., 1958; 28; 1 omslag
  - Stukken betreffende het verlenen van visa en machtigingen voor een voorlopig verblijf in bijzondere gevallen., 1968-1971; 29; 1omslag
  - Stukken betreffende het informeren van de Nederlandse minister van Buitenlandse Zaken over maatregelen tegen de smokkel van verdovende middelen uit Afghanistan., 1970-1974; 30; 1 omslag
- Verkeer en vervoer, verbindingen, 5
  - Stukken betreffende het rapporteren aan de Nederlandse minister van Buitenlandse Zaken., 1956-1973; 31-44; 1 pak, 10 omslagen en 3 stukken
    - De verhouding met de Koninklijke Luchtvaartmaatschappij (KLM), 1956 - 1960, 31
    - Het tot stand komen van luchtvaartovereenkomsten met Afghanistan. 1956-1961, 32-40
      - Diverse onderhandelingen, 1956 - 1960, 32
      - Frankrijk, 1961, 33; stuk
      - Joegoslavië, 1960, 34; stuk
      - Luxemburg, 1959 - 1960, 35
      - Nederland, 1956 - 1961, 36; pak
      - Rusland, 1960, 37
      - Tsjecho-Slowakije, 1960, 38; stuk
      - West-Duitsland, 1958 - 1961, 39
      - Zwitserland, 1960 - 1961, 40
    - Luchtvaartaangelegenheden in Afghanistan, 1959 - 1964, 41
    - Russische wegenaanleg in Afghanistan, 1960 - 1962, 42
    - Het invoeren van een verplichte autoverzekering voor buitenlandse toeristen in Afghanistan, 1970, 43
    - Het in beslag nemen van zendapparatuur van in Kabul woonachtige buitenlandse zendamateurs, 1973, 44
- Economie, migratie, arbeid, 6
  - Stukken betreffende het rapporteren aan de Nederlandse ministers van Buitenlandse Zaken en Economische Zaken., 1954-1974; 45-73; 23 omslagen en 6 stukken
    - Handelsbetrekkingen en handelsovereenkomsten. 1954-1963, 45-57
      - Bulgarije, 1961, 45; stuk
      - China, 1961 - 1963, 46
      - India, 1957 - 1960, 47
      - Italië, 1960 - 1961, 48
      - Japan, 1960, 49; stuk
      - Joegoslavië, 1960 - 1960, 50
      - Nederland, 1958 - 1963, 51
      - Polen, 1959 - 1961, 52
      - Sovjet Unie, 1954 - 1960, 53
      - Tsjecho-Slowakije, 1961, 54
      - Verenigde Arabische Republiek, 1960, 55; stuk
      - Verenigde Staten, 1960 - 1961, 56
      - West-Duitsland, 1958, 57
    - Het functioneren van de Stichting Netherlands-Afghanistan Foundation te Kabul, die tevens consulaire taken vervulde, 1956 - 1964, 58
    - Het toetreden van Afghanistan als lid van het Colomboplan, met als doel het op gang brengen van de sociale en economische ontwikkeling in samenwerking met een groep van staten uit Azië en rond de Stille Oceaan, die merendeels tot het Britse Gemenebest behoorden, 1958 - 1959, 59
    - De in- en exportpolitiek van Afghanistan, 1958 - 1964, 60
    - Buitenlandse investeringen, 1959 - 1962, 61
    - Economische en technische hulp. 1959-1963, 62-69
      - Italië, 1962, 62
      - Japan, 1961, 63; stuk
      - Joegoslavië, 1959, 64; stuk
      - Nederland, 1960 - 1963, 65
      - Polen, 1961, 66; stuk
      - Rusland, 1960 - 1962, 67
      - Verenigde Staten, 1960 - 1962, 68
      - West-Duitsland, 1960 - 1962, 69
    - Vijfjarenplannen inzake de interne ontwikkeling van Afghanistan. 1961-1973, 70-71
      - Eerste en tweede Vijfjarenplan, 1961, 70
      - Perspublicaties, 1971 - 1973, 71
    - Buitenlandse hulpverlening aan Afghanistan, 1965 - 1970, 72
    - De economische situatie en ontwikkeling in Afghanistan, 1967 - 1974, 73
  - Stukken betreffende het rapporteren aan de Nederlandse minister van Buitenlandse Zaken., 1956-1964; 74-82; 9 omslagen
    - Internationale tentoonstellingen te Kabul, 1956 - 1961, 74
    - Ontwikkelingen en eventuele samenwerking op het gebied van de oliewinning, 1956 - 1961, 75
    - Nederlandse contracten met de overheid in Afghanistan, 1957, 76
    - Graanleveringen door de Verenigde Staten, 1958 - 1959, 77
    - De belastingpolitiek en -wetgeving van Afghanistan, 1960 - 1961, 78
    - Bezoeken van handelsdelegaties uit Afghanistan aan Nederland, 1960 - 1962, 79
    - De economische situatie in Afghanistan en de buitenlandse handel, 1962, 80
    - Mogelijkheden voor buitenlanders om in Afghanistan te werken, 1963, 81
    - De economische berichtgeving en de Nederlandse handelspositie, 1963 - 1964, 82
  - Stukken betreffende het rapporteren aan de Nederlandse minister van Economische Zaken., 1958-1966; 83-85; 3 omslagen
    - De financiële politiek van Afghanistan, 1958 - 1964, 83
    - De ontwikkelingssamenwerking op het gebied van de landbouw en de veeteelt, 1958 - 1966, 84
    - Douanerechten, 1960 - 1963, 85
  - Stukken betreffende het voeren van overleg met de Nederlandse ministers van Buitenlandse Zaken en Economische Zaken in verband met problemen voor de vestiging van buitenlandse firma's door wijziging van de vestigingswetgeving in Afghanistan., 1964-1970; 86; 1 omslag
  - Stukken betreffende het rapporteren aan de Nederlandse ministers voor Ontwikkelingssamenwerking en Buitenlandse Zaken over de economische en technische hulpverlening door Nederland aan Afghanistan., 1968-1974; 87; 1 omslag
  - Perspublicaties over de economische ontwikkeling van Afghanistan., 1970-1973; 88; 1 omslag
  - Stukken betreffende het verlenen van bemiddeling inzake het uitzenden van experts uit Nederland naar Afghanistan in het kader van ontwikkelingssamenwerkingsprojecten., 1970-1974; 89; 1 omslag
  - Stukken betreffende het rapporteren aan de Nederlandse minister voor Ontwikkelingssamenwerking inzake medefinanciering van het Noor Eye Institute (blindenziekenhuis) te Kabul., 1971-1973; 90; 1 omslag
- Sociale Aangelegenheden, 7
  - Stukken betreffende het voeren van overleg met de Nederlandse minister van Buitenlandse Zaken over het verlenen van hulp en bijstand aan drugstoeristen, die in Afghanistan in problemen zijn gekomen en steunverlening aan het Deleram House (opvangcentrum voor verslaafden) te Kabul., 1966-1974; 91; 1 omslag
    Openbaarheid beperkt tot 01-01-2024
- Culturele aangelegenheden, voorlichting, 8
  - Stukken betreffende het opstellen van een verslag naar aanleiding van een bezoek van voedselexpert prof. dr. ir. M.J.L. Dols aan Afghanistan, om op uitnodiging van de Voedsel en Landbouw Organisatie van de Verenigde Naties een onderzoek in te stellen naar de voedingsgewoonten en gezondheidstoestand in Afghanistan., 1957; 92; 1 omslag
  - Verslag van de ambassadesecretaris voor Pers- en Cultuurzaken, J.E. Schaap, over de situatie in Afghanistan en diverse ontwikkelingen op politiek- en cultureel gebied., 1958; 93; 1 stuk
  - Stukken betreffende het rapporteren aan het Bureau voor Internationale Technische Hulp en het bemiddelen in het kader van het Nederlandse Fellowship-programma, met het doel om buitenlandse studenten in de gelegenheid te stellen deel te nemen aan internationale cursussen, die op hogescholen en universiteiten in Nederland worden gehouden., 1958-1964; 94; 1 pak
- Staatkunde, landsverdediging, internationale organisaties, 9
  - Stukken betreffende het rapporteren aan de Nederlandse minister van Buitenlandse Zaken., 1955-1974; 95-129; 32 omslagen en 2 stukken
    - Betrekkingen van Afghanistan met diverse landen en de buitenlandse politiek. 1955-1974, 95-110
      - Algemeen. 1955-1964, 95
      - Algemeen. 1965-1974, 96
      - Bezoeken van Afghanistan aan het buitenland, 1956 - 1964, 97
      - Het aangaan van diplomatieke betrekkingen met diverse landen, 1957 - 1964, 98
      - Bezoeken van buitenlanders aan Afghanistan, 1958 - 1961, 99
      - Verslag van gesprekken van de gezant mr. H.A. Helb met verschillende ambassadeurs te Kabul over de verhouding van Afghanistan tot Pakistan en de invloed van de Sovjet-Unie in Afghanistan, 1959, 100; stuk
      - China. 1956, 101
      - China. 1959-1963, 102
      - Het tot stand komen van een ontwerpgrensverdrag tussen China en Afghanistan, 1959 - 1963, 103
      - Iran, 1960 - 1962, 104
      - Nederland. 1960-1961, 105
      - Nederland. 1965-1972, 106
      - De houding van Afghanistan met betrekking tot de Nieuw-Guinea kwestie, 1956 - 1962, 107
      - Pakistan, 1959 - 1962, 108
      - Sovjet-Unie, 1965 - 1971, 109
      - Verenigde Staten, 1960, 110; stuk
    - Ontwikkelingen in Afghanistan. 1956-1974, 111-119
      - Algemeen, 1956 - 1962, 111
      - De politieke en economische situatie in Kabul, 1958 - 1960, 112
      - Militaire aangelegenheden, 1958 - 1964, 113
      - De bestuurlijke ontwikkeling, 1960 - 1963, 114
      - De binnenlandse politiek van Afghanistan, 1963 - 1964, 115
      - Het mede opstellen van rapporten met algemene en praktische gegevens over de stad Kabul en het land Afghanistan (postrapporten), 1965 - 1970, 116
      - De binnenlandse toestand in Afghanistan, 1965 - 1974, 117
      - De buitenlandse dienst van Afghanistan, 1965 - 1974, 118
      - Perspublicaties, 1972 - 1974, 119
    - Relatie tot internationale organisaties. 1960-1974, 120-129
      - De reactie van de regering van Afghanistan op de kandidatuur van Nederland voor de Veiligheidsraad, 1960 - 1965, 120
      - Reacties van India en Afghanistan op de Nederlandse kandidatuur voor de Uitvoerende Raad van de World Health Organization (WHO), 1963, 121
      - Deelname van Pakistan aan het negende Internationale Strafrechtcongres op 24 - 30 augustus 1964 te 's-Gravenhage, 1963 - 1964, 122
      - De reactie van de regering van Afghanistan op de kandidatuur van Nederland voor de Raad van Beheer van de International Atomic Energy Agency (IAEA), 1964, 123
      - De Europese Economische Gemeenschap (EEG), 1965 - 1973, 124
      - Het doorzenden van een nota over de kandidatuur van prof. mr. A.J.P. Tammes voor de International Law Commission aan het Ministerie van Buitenlandse Zaken te Kabul, 1966 - 1971, 125
      - De deelname van Afghanistan aan de Verenigde Naties (VN), 1968 - 1970, 126
      - Het toezeggen van steun door de regering van Afghanistan bij de herverkiezing van Nederland tot lid van de Industriële Ontwikkelings Raad van de Verenigde Naties, 1968 - 1971, 127
      - De kandidaatstelling van Afghanistan voor de Executive Board van de World Health Organization (WHO), 1971, 128
      - De reactie van de Ambassade van Afghanistan op de kandidatuur van Nederland voor de herverkiezing van de International Civil Aviation Organization Council (ICAO-Raad), 1972 - 1974, 129
  - Stukken betreffende het schenden van het luchtruim van Afghanistan door twee militaire lestoestellen uit Pakistan., 1960; 130; 1 omslag
  - Brief aan het Ministerie van Buitenlandse Zaken van Afghanistan, waarin de bezorgdheid van de Nederlandse regering over de inval door de Sovjet-Unie en enkele andere landen van het Warschaupact in Tjsecho-Slowakije wordt overgebracht., 1968; 131; 1 stuk
  - Stukken betreffende het rapporteren aan de Nederlandse minister van Ontwikkelingssamenwerking over het United Nations Development Programme (UNDP) voor Afghanistan., 1972-1974; 132; 1 omslag